【裁判字號】    95,建小上,3
【裁判日期】    950620
【裁判案由】    給付工程款
【裁判全文】
臺灣臺北地方法院民事判決             95年度建小上字第3號
上  訴  人  甲○○
被  上訴人  羅傑士室內裝修有限公司
法定代理人  乙○○
上列當事人間請求給付工程款事件，上訴人對於中華民國九十五
年三月八日，本院新店簡易庭九十四年度店建小字第七號第一審
判決提起上訴，本院判決如下：
    主      文
上訴駁回。
第二審訴訟費用新台幣壹仟伍佰元由上訴人負擔。
    理      由
一本件上訴理由略以：依民法第五百零五條規定及兩造間裝潢合
  約約定，系爭裝潢工程尾款必須於完工驗收後始得領取，且依
  民事訴訟法第二百七十七條規定，被上訴人必須就已完成系爭
  工程負舉證責任，原審竟未令被上訴人負舉證責任，即認定被
  上訴人已完工得請求尾款，違反民事訴訟法第二百七十七條規
  定，有民事訴訟法第四百六十八條前段規定判決不適用法規之
  違法。另原審認定被上訴人施作系爭工程遲延完工，依民法第
  五百零二條規定，上訴人得請求減少報酬，不因裝潢契約未約
  定而不得行使，且上開遲延完工係可歸責於被上訴人，原審認
  為遲延完工不可歸責被上訴人，違反上開舉證責任之規定，原
  審判決亦有違反民事訴訟法第四百六十八條規定之判決不適用
  法規及適用不當之情形云云。並聲明：原判決廢棄，改判上訴
  人勝訴。
二本件依民事訴訟法第四百三十六條之二十九條第二款規定，不
  經言詞辯論而為判決，故無被上訴人書狀或陳述。
三查本件上訴人提起上訴，指摘原審判決有違背民事訴訟法第四
  百六十八條規定之違背法令情事，已符合民事訴訟法第四百三
  十六條之二十四第二項之規定，其提起上訴，即屬合法。
四按當事人主張有利於己之事實者，就其事實有舉證之責任。但
  法律別有規定，或依其情形顯失公平者，不在此限。民事訴訟
  法第二百七十七條定有明文。次按事實審法院取捨證據認定事
  實為其職權，若其認定並不違背法令，即不許任意指摘其認定
  不當，以為上訴理由（最高法院二十八年上字第一五一五號判
  例要旨參照）。經查，被上訴人向上訴人承作系爭工程，被上
  訴人主張系爭工程因上訴人變更項目而遲延完工，上訴人辯稱
  被上訴人施作系爭工程具有瑕疵，依上開規定，被上訴人就變
  更項目及完工部分，上訴人就瑕疵部分，各自負有舉證責任，
  則原審命兩造各負舉證責任，自與證據法則無違。另上開裝潢
  工程是否因上訴人變更項目而遲延，是否業已完工或具有瑕疵
  ，均屬取捨證據認定事實問題，依上開說明，屬於原審法院之
  職權，則原審認定既不違背證據法則，自不許任意指摘原審認
  定不當。至原審已認定被上訴人施作系爭工程因上訴人變更項
  目而遲延，該遲延完工不可歸責被上訴人，則上訴人主張上開
  遲延完工係可歸責於被上訴人，原審認定違反證據法則，其得
  行使減少報酬請求權云云，即不足取。故上訴人提起
  本件上訴，為無理由，爰依民事訴訟法第四百三十六條之二十
  九第二款規定，不經言詞辯論，逕以判決駁回。
五依民事訴訟法第四百三十六條之三十二第二項、第四百四十九
  條、第七十八條，判決如主文。
中    華    民    國    95    年    6    月    20    日
                   民事第六庭審判長法  官 吳光釗
                                   法  官 詹駿鴻
                                   法  官 姜悌文
計 算 書
項        目                     金額（新臺幣）
第二審裁判費                      1,500元
合        計                      1,500元
正本係照原本作成
本判決不得上訴
中    華    民    國    95    年    6    月    21    日
                                   書記官 蔡炎暾


司法院資訊處製作；財團法人民間司法改革基金會備份。
